tr: Bornoz stili: Bornoz; Sabahlık; Kimono; Spa bornozu; sarma; Diğer
ro-RO: Tip de halat: Halat de baie; Capot; Kimono; Halat spa; Petrecută; Altele
ja: ローブスタイル: バスローブ; ドレッシングガウン; 着物; スパローブ; ラップ; その他
sl-SI: Slog halje: Kopalni plašč; Jutranja halja; Kimono; Spa plašč; Ovito; Drugo
el: Στυλ ρόμπας: Μπουρνούζι; Ρόμπα; Κιμονό; Ρόμπα σπα; Γυριστό; Άλλο
fi: Kylpytakin tyyli: Kylpytakki; Aamutakki; Kimono; Kylpylätakki; Kietaisu; Muu
pt-BR: Estilo de roupão: Roupão de banho; Robe; Quimono; Roupão de spa; Abertura frontal; Outro
nb: Kåpestil: Badekåpe; Morgenkåpe; Kimono; Spa-kåpe; Innpakning; Annet
ko: 로브 스타일: 목욕 가운; 드레싱 가운; 기모노; 스파 가운; 랩; 기타
bg-BG: Стил на халата: Хавлиен халат; Халат за обличане; Кимоно; Спа халат; Обвиваща; Други
fr: Style de peignoir: Peignoir de bain; Robe de chambre; Kimono; Peignoir de spa; Cache-cœur; Autre
zh-TW: 浴袍款式: 浴袍; 晨袍; 和服式; 水療浴袍; 圍脖; 其他
pt-PT: Estilo de roupão: Roupão de banho; Robe de quarto; Quimono; Roupão de spa; Gola de enrolar; Outro
es: Estilo de bata: Albornoz; Bata; Kimono; Bata de spa; Cruzada; Otros
lt-LT: Chalato stilius: Vonios chalatas; Chalatas; Kimono; Spa chalatas; Susiaučiamas; Kita
sv: Morgonrocksstil: Badrock; Morgonrock; Kimono; Spa-rock; Omlott; Övrigt
ru: Тип халата: Банный халат; Домашний халат; Кимоно; Спа-халат; Накидка; Другой
en: Robe style: Bathrobe; Dressing gown; Kimono; Spa robe; Wrap; Other
sk-SK: Štýl župana: Župan; Domáci plášť; Kimono; Kúpeľný plášť; Wrap; Iné
it: Stile della vestaglia: Accappatoio; Vestaglia; Kimono; Accappatoio da spa; A portafoglio; Altro
pl: Styl szlafroka: Szlafrok kąpielowy; Podomka; Kimono; Szlafrok spa; Owijana; Inne
de: Bademantel‑Stil: Bademantel; Morgenmantel; Kimono; Spa-Bademantel; Wickel; Sonstiges
da: Kåbestil: Badekåbe; Morgenkåbe; Kimono; Spa-kåbe; Wrap; Andet
th: สไตล์เสื้อคลุม: เสื้อคลุมอาบน้ำ; เสื้อคลุมแต่งตัว; กิโมโน; เสื้อคลุมสปา; Wrap; อื่นๆ
cs: Styl županu: Župan; Domácí župan; Kimono; Lázeňský župan; Zavinovací; Jiné
hr-HR: Stil ogrtača: Kućni ogrtač; Ogrtač za oblačenje; Kimono; Spa ogrtač; Na preklop; Ostalo
zh-CN: 浴袍款式: 浴袍; 晨袍; 和服式; Spa 浴袍; 围裹式半身裙; 其他
hu: Köntös stílusa: Fürdőköpeny; Háziköntös; Kimonó; Spa köpeny; Hosszú; Egyéb
nl: Badjasstijl: Badjas; Kamerjas; Kimono; Spa badjas; Wikkel; Andere
vi: Kiểu áo choàng: Áo choàng tắm; Áo choàng ngủ; Kimono; Áo choàng spa; Vạt đắp chéo; Khác